【裁判字號】    99,智易,47
【裁判日期】    991026
【裁判案由】    違反商標法
【裁判全文】
臺灣臺中地方法院刑事判決              99年度智易字第47號
公  訴  人  臺灣臺中地方法院檢察署檢察官
被      告  丙○○
            甲○○
上列被告等因違反商標法案件，經檢察官提起公訴（98年度偵字
第29002號、99年度偵字第2935號、第16590號），本院判決如下
：
    主    文
丙○○共同明知為未得商標權人同意，於同一商品，使用相同之
註冊商標之商品而販賣，處有期徒刑貳月，如易科罰金，以新臺
幣壹仟元折算壹日。扣案如附表一所示之仿冒商標商品，均沒收
。又共同明知為未得商標權人同意，於同一商品，使用相同之註
冊商標之商品而販賣，處有期徒刑參月，如易科罰金，以新臺幣
壹仟元折算壹日。扣案如附表二所示之仿冒商標商品，均沒收。
又共同明知為未得商標權人同意，於同一商品，使用相同之註冊
商標之商品而販賣，處有期徒刑參月，如易科罰金，以新臺幣壹
仟元折算壹日。扣案如附表三所示之仿冒商標商品，均沒收。應
執行有期徒刑陸月，如易科罰金，以新臺幣壹仟元折算壹日。扣
案如附表一、二、三所示之仿冒商標商品，均沒收。
甲○○共同明知為未得商標權人同意，於同一商品，使用相同之
註冊商標之商品而販賣，處有期徒刑貳月，如易科罰金，以新臺
幣壹仟元折算壹日。扣案如附表一所示之仿冒商標商品，均沒收
。又共同明知為未得商標權人同意，於同一商品，使用相同之註
冊商標之商品而販賣，處有期徒刑貳月，如易科罰金，以新臺幣
壹仟元折算壹日。扣案如附表二所示之仿冒商標商品，均沒收。
又共同明知為未得商標權人同意，於同一商品，使用相同之註冊
商標之商品而販賣，處有期徒刑貳月，如易科罰金，以新臺幣壹
仟元折算壹日。扣案如附表三所示之仿冒商標商品，均沒收。應
執行有期徒刑肆月，如易科罰金，以新臺幣壹仟元折算壹日。扣
案如附表一、二、三所示之仿冒商標商品，均沒收。
    犯罪事實
一、丙○○明知其於利用電腦網路設備，向中國某不詳呂姓成年
    男子所購買、印有「BURBERRY」、「DORAEMON」、「HELLO
    KITTY」、「MY MELODY」、「CINNAMOROLL」、「DISNEY」
    、「MICKEY」等圖樣等商標之衣服、褲子、童裝、塑膠袋等
    商品，其圖樣均係屬英商布拜里公司（以下簡稱布拜里公司
    ）、日商小學館股份有限公司（以下簡稱小學館公司）、日
    商三麗鷗股份有限公司（以下簡稱三麗鷗公司）、美商迪士
    尼企業公司（以下簡稱迪士尼公司）等商標權人所設計，並
    經向經濟部智慧財產局申請註冊登記、取得於專用期限或延
    展專用期限內，指定使用於衣服、上衣、褲子、塑膠袋、童
    裝等商品之商標權，為相關大眾所共知之商標圖樣，且均尚
    在專用期限內，任何人未經商標權人之同意或授權，不得於
    同一商品或類似商品，使用相同或近似於此等註冊商標，亦
    不得販賣此等使用相同或近似於註冊商標之商品（以下簡稱
    仿冒商品）。竟自民國98年8月31日起，以提供住宿及時薪
    每小時100元為代價之方式，雇用甲○○，早上在臺中市○
    ○區○○路2段330號攤位販賣，下午則在臺中市○○區○○
    路560號旁攤位販賣之方式，基於共同販賣仿冒商品之犯意
    聯絡，共同在上開2處攤位擺設販賣前述仿冒商品，另由丙
    ○○利用電腦網路設備，以帳號「bacobabyclothes」登入
    雅虎奇摩網站並申請網頁（網址：http://tw.myblog.yahoo
    .com/bacobaby-clothes/galleallery? fd=-1&page=14），
    刊登前開布拜里公司享有商標權之服飾商品照片，並以每件
    新臺幣（下同）200元至890元不等之金額，販售予不特定多
    數人，嗣於98年9月28日19時許，為警查獲，員警並在臺中
    市○○區○○路3段310號外丙○○所停放車牌號碼6762-LC
    號車輛內，查獲附表一所示之仿冒商品。2人於98年9月28
    日19時許為警查獲後，竟仍另行起意，基於共同販賣仿冒商
    品之犯意聯絡，在上開臺中市○○區○○路2段330號前攤位
    、臺中市○○區○○路560號旁攤位，繼續共同販賣仿冒商
    品，嗣於99年1月16日11時50分許，再度為警在臺中市○○
    區○○路2段330號攤位前查獲，並扣得如附表二所示之仿冒
    商品。丙○○、甲○○為警於99年1月16日11時50分查獲後
    ，竟仍另起犯意，自99年1月16日為警查獲後起，又基於共
    同犯意之聯絡，共同在臺中市○○區○○路560號旁攤位處
    ，擺設販賣仿冒商品，嗣於99年4月16日19時20分許，為警
    在臺中市○○區○○路560旁攤位查獲，並扣得如附表三所
    示之仿冒商品。
二、案經內政部警政署保安警察第二總隊第一大隊第二中隊報告
    臺灣臺中地方法院檢察署檢察官偵查起訴。
    理    由
壹、證據能力部分：被告以外之人於審判外之陳述雖不符刑事訴
    訟法第159條之1至之4等4條之規定，而經當事人於審判程序
    同意作為證據，法院審酌該言詞陳述或書面陳述作成時之情
    況，認為適當者，亦得為證據，刑事訴訟法第159條之5第1
    項定有明文。其立法意旨在於傳聞證據未經當事人之反對詰
    問予以核實，原則上先予排除。惟若當事人已放棄反對詰問
    權，於審判程序中表明同意該等傳聞證據可作為證據，基於
    尊重當事人對傳聞證據之處分權，及證據資料愈豐富，愈有
    助於真實發見之理念，且強化言詞辯論主義，使訴訟程式得
    以順暢進行，上開傳聞證據亦均具有證據能力。經查，被告
    及檢察官就本院所引用卷內被告以外之人於審判外之陳述，
    於審判程序均同意作為證據，且本院審酌前開證據資料作成
    時之情況，均無不法之情事，且與待證事實具有關聯性，認
    為適宜作為本案之證據，故均有證據能力。
貳、實體部分：
一、訊據被告丙○○除否認98年8月27日為警查獲之仿冒商品係
    供販賣使用外，對於起訴書所列之其他犯罪均坦承不諱；被
    告甲○○則坦承受雇於丙○○在臺中市○○區○○路2段330
    號前攤位及臺中市○○區○○路560號旁攤位販賣仿冒商品
    而為警查獲之事實。
二、上開被告2人坦承部分，除據被告2人於警訊、偵查中所述外
    ，並有告訴代理人丁○○之警詢筆錄、薈萃商標協會臺灣聯
    絡處鑑定證明書1份（警卷A1第12頁）、經濟部智慧財產局
    商標資料檢索服務1份（Burberry、警卷A1第14頁至第15頁
    ）、經濟部智慧財產局商標資料檢索服務1份（Hello Kitty
    、警卷A1第19頁至第20頁）、國際影視有限公司鑑定證明書
    1份（警卷A1第22頁）、經濟部智慧財產局商標資料檢索服
    務2份（哆啦Ａ夢、警卷A1第23頁至第26頁）、內政部警政
    署保安警察第二總隊第一大隊第二中隊搜索筆錄、扣押筆錄
    、扣押物品目錄表（警卷A1第30頁至第34頁）、照片16張（
    警卷A1第38頁至第41頁）、內政部警政署保安警察第二總隊
    第一大隊第二中隊扣押筆錄（警卷B1第13頁至第14頁）、目
    錄表（警卷B1第16頁）、經濟部智慧財產局商標資料檢索服
    務1份（MyMelody 、警卷B1第19頁至第20頁））、扣押現場
    照片圖6張（警卷B1第21頁）、內政部警政署保安警察第二
    總隊第一大隊第二中隊刑事案件報告書1份（98偵29002號卷
    第1頁）、扣押物品目錄表（98偵29002號卷第21頁）、經濟
    部智慧財產局商標資料檢索服務1份（Burberry、98偵29002
    號卷第28頁至第30頁）雅虎奇摩部落格刊登照片9張（98偵
    29002號卷第33頁至第41頁）、登入網路IP位置之資料（98
    偵29002號卷第42頁）、內政部警政署保安警察第二總隊第
    一大隊第二中隊扣押物品目錄表（98偵29002號卷第69頁）
    、經濟部智慧財產局商標資料檢索服務4份（Hello  Kitty,
    My Melody, Kuromi、99核退177號卷第14頁至第35頁）、內
    政部警政署保安警察第二總隊第一大隊第二中隊刑事案件報
    告書1份（99偵2935號卷第1頁）、薈萃商標協會臺灣聯絡處
    鑑定證明書1份（99偵16590號卷第15頁）、經濟部智慧財產
    局商標資料檢索服務3份（SanrioCompany,   Ltd,   Hello
    Kitty,My  Melody、99偵16590號卷第22頁至第24頁）、經
    濟部智慧財產局商標資料檢索服務3份（Disneyenterprisrs
     , inc.、99偵16590號卷第27頁至第33頁）國際影視有限公
    司鑑定證明書1份（哆啦Ａ夢童裝30件、99偵16590號卷第34
    頁）、經濟部智慧財產局商標資料檢索服務1份（哆啦Ａ夢
    、99偵16590號卷第35頁至第36頁）、內政部警政署保安警
    察第二總隊第一大隊第二中隊扣押筆錄（99偵16590號卷第
    38頁至第40頁）、仿品照片28張（99偵16590號卷第53頁至
    第66頁）、薈萃商標協會（總會）委任狀1份（警卷A1第10
    頁至第11頁）、保安警察第二總隊保智大隊台中分隊查扣物
    品市值估價表（警卷A1第13頁）、日商三麗鷗股份有限公司
    委任狀1份（警卷A1第18頁）、萬國法律事務所侵害商標權
    真仿品比對報告1份（警卷A1第22頁）、免用統一發票收據1
    紙（警卷A1第37頁）、國際影視有限公司（即小叮噹商標部
    分）之鑑定資格及證明文件（99核交1897號卷第3頁至第6頁
    ）、財政部稅務入口網營業登記資料公示查詢（大小貝可童
    裝屋、98偵29002號卷第32-1頁）、行動電話基本資料查詢
    98偵29002號卷第43頁至第44頁）、車籍查詢-基本資料詳細
    畫面2份（98偵29002號卷第53頁至第54頁）、萬國法律事務
    所侵害商標權真仿品比對報告1份（99核退177號卷第36頁至
    第37頁）、萬國法律事務所侵害商標權真仿品比對報告1 份
    （99偵16590號卷第25頁），及扣案如附表一、二、三所示
    之物品可為證據，被告2人自白部分，犯行應可認定。
三、至被告丙○○對於員警於98年9月28日查獲之物品雖否認販
    賣，並辯稱只是樣品云云。惟查，附表一扣案物品中，仿
    BURBEERY衣服1件，係被告丙○○先前所賣出，此據丙○○
    於警訊中陳述甚明，並有免用統一發票收據1張在卷可稽，
    再據上開被告丙○○部落格網頁內，除有仿冒商品照片多張
    外，更記載「要批發的家人另已準備網站區只要3000元就可
    批發喔」、「勿週末訂單退換有問題勿超過3天公司一律不
    負責」、「營業時間每週一～四下午3點～12點、週五～週
    日下午3點～1點，本店～台中市○○區○○路558號拓程購
    物商場特03！商場門口旁另設攤位是親子裝及卡通棉T」等
    字樣，此有上開雅虎奇摩部落格刊登照片9張附卷可稽，足
    認被告丙○○於98年9月28日為警查獲前，早已開始販賣仿
    冒商品，查扣如附表一所示物品，絕非僅為樣品云云，被告
    丙○○此部分販賣犯行應可認定。
四、核被告丙○○、甲○○所為，均係違反商標法第82條之販賣
    仿冒商標商品罪。被告2人意圖販賣而陳列仿冒商標商品之
    低度行為，為其所犯之販賣仿冒商標商品之高度行為所吸收
    ，不另論罪。又刑事法若干犯罪行為態樣，本質上原具有反
    覆、延續實行之特徵，立法時既予特別歸類，定為犯罪構成
    要件之行為要素，則行為人基於概括之犯意，在密切接近之
    一定時、地持續實行之複次行為，倘依社會通念，於客觀上
    認為符合一個反覆、延續性之行為觀念者，於刑法評價上，
    即應僅成立一罪，避免有重複評價、刑度超過罪責與不法內
    涵之疑慮；學理上所稱「集合犯」之職業性、營業性或收集
    性等具有重複特質之犯罪均屬之，例如經營、從事業務、收
    集、販賣、製造、散布等行為概念者是，此有最高法院95年
    度臺上字第1079號判決意旨參照。被告2人於98年8月31日起
    至98年9月28日19時為警查獲之時止；98年10月15日起至99
    年1月16日11時50分許為警查獲之時止；99年1月16日11時50
    分許為警查獲後起至99年4月16日19時20分為警查獲止，此3
    段期間內之販賣仿冒商品之營利行為，是在密集期間內以相
    同之方式持續進行，未曾間斷，是此販賣仿冒商品之犯行，
    應認具有反覆、延續實行之特性，從而在行為概念上，縱有
    多次販賣行為，仍應評價認係包括一罪之集合犯。又被告2
    人係以一販賣之集合犯行為侵害數商標權人之商標專用權，
    為想像競合犯，應依刑法第55條規定從一重之販賣仿冒商標
    商品罪處斷。至於被告2人為警查獲後，另在其他地點販賣
    ，顯係另行起意所為，上開3次為警查獲，應分屬3次不同之
    犯罪行為，應分論併罰。被告2人就上開3次犯行，有犯意聯
    絡及行為分擔，均為共同正犯。爰審酌商標有辨識商品來源
    功用，權利人須經過相當時間並投入大量資金於商品行銷及
    品質改良，始使該商標具有代表一定品質效果，商標法之主
    要立法目的，除在保護商標權人，避免他人在同一商品以「
    以假混真」或相似商品利用「搭便車」方式混淆消費者認知
    ，因而造成商標權人及其消費者之損害，亦同時兼有保障消
    費者之規範目的在內。被告販賣使用被害人商標圖樣，為圖
    私利而侵害他人之商標權，造成商標權人之損害，間接影響
    我國保護智慧財產權之國際聲譽，對商標權人潛在市場利益
    造成侵害非小，及犯罪後尚能坦承犯行，態度尚佳等一切情
    狀，各量處如主文所示之刑，並定其應執行之刑及諭知易科
    罰金之折算標準。至扣案如附表一、二、三（除編號八外）
    所示之仿冒商品，係被告2人違反商標法第82條之罪所販賣
    之商品，不問屬於犯人與否，均應依商標法第83條之規定予
    以宣告沒收。至扣案附表三編號八之丙○○名片14 0張，係
    被告丙○○所有供本案犯罪所用之物，此據被告甲○○於警
    訊中陳述明確，爰依刑法第38條第1項第2款，宣告沒收。
四、依刑事訴訟法第299條第1項前段，商標法第82條、第83條，
    刑法第11條前段、第28條、第41條第1項前段、第55條、第
    51條第5款、第38條第1項第2款，判決如主文。
本件由檢察官乙○○到庭執行職務。
中    華    民    國    99    年    10    月    26    日
                  刑事第十五庭  法  官  劉國賓
以上正本證明與原本無異。
如不服本判決應於收受判決後10日內向本院提出上訴書狀，並應
敘述具體理由；其未敘述上訴理由者，應於上訴期間屆滿後20日
內向本院補提理由書（均須按他造當事人之人數附繕本）「切勿
逕送上級法院」。
                                書記官  廖碩薇
中    華    民    國    99    年    10    月    26    日
附表一：
┌──┬──────────┬────┬──────┐
│編號│名                稱│數    量│備        註│
├──┼──────────┼────┼──────┤
│一  │仿BURBERRY衣服      │九件    │含員警現場購│
│    │                    │        │得仿冒商品一│
│    │                    │        │件          │
├──┼──────────┼────┼──────┤
│二  │仿DORAEMOM衣服      │七件    │            │
├──┼──────────┼────┼──────┤
│三  │仿HELLO KITTY衣服   │十二件  │            │
└──┴──────────┴────┴──────┘
附表二
┌──┬──────────┬────┬──────┐
│編號│名                稱│數    量│備        註│
├──┼──────────┼────┼──────┤
│一  │仿HELLO KITTY衣服   │九十四件│            │
├──┼──────────┼────┼──────┤
│二  │仿HELLO KITTY褲子   │十七件  │            │
├──┼──────────┼────┼──────┤
│三  │仿MY MELODY衣服     │十六件  │            │
├──┼──────────┼────┼──────┤
│四  │仿MY MELODY褲子     │六件    │            │
└──┴──────────┴────┴──────┘
附表三
┌──┬──────────┬────┬──────┐
│編號│名                稱│數    量│備        註│
├──┼──────────┼────┼──────┤
│一  │仿BURBERRY衣服      │五十件  │            │
├──┼──────────┼────┼──────┤
│二  │仿DISNEY（MICKEY）衣│二十九件│            │
│    │服                  │        │            │
├──┼──────────┼────┼──────┤
│三  │仿HELLO KITTY衣服   │八十五件│            │
├──┼──────────┼────┼──────┤
│四  │仿CINNAMOROLL衣服   │二十二件│            │
├──┼──────────┼────┼──────┤
│五  │仿MY MELODY衣服     │六十六件│            │
├──┼──────────┼────┼──────┤
│六  │仿DORAEMOM衣服      │三十件  │            │
├──┼──────────┼────┼──────┤
│七  │仿MICKEY手提袋      │四十個  │            │
├──┼──────────┼────┼──────┤
│八  │名片                │一百四十│            │
│    │                    │張      │            │
└──┴──────────┴────┴──────┘
附錄法條：
商標法第82條
明知為前條商品而販賣、意圖販賣而陳列、輸出或輸入者，處一
年以下有期徒刑、拘役或科或併科新臺幣5萬元以下罰金。

司法院資訊處製作；財團法人民間司法改革基金會備份。
